臺灣高等法院刑事裁定
111年度聲字第3184號
聲  請  人  臺灣高等檢察署檢察官
受  刑  人  陳彥學


                      
上列聲請人因受刑人數罪併罰有二裁判以上，聲請定其應執行之
刑（111年度執聲字第1500號），本院裁定如下：
    主  文
陳彥學犯如附表所示各罪所處之刑，應執行有期徒刑拾年。
    理  由
一、聲請意旨略以：受刑人陳彥學因違反毒品危害防制條例等數
    罪，先後經判決確定如聲請書附表，應依刑法第53條、第50
    條第1項前段、第51條第5款規定，定其應執行之刑，爰依刑
    事訴訟法第477條第1項聲請裁定。
二、按裁判確定前犯數罪者，併合處罰之，而數罪併罰有二以上
    裁判者，應定其應執行之刑，其宣告多數有期徒刑者，於各
    刑中之最長期以上，各刑合併之刑期以下，定其刑期，但不
    得逾30年，刑法第50條、第51條第5款、第53條分別定有明
    文。次按刑事訴訟法第370條第2項、第3項，已針對第二審
    上訴案件之定應執行之刑，明定有不利益變更禁止原則之適
    用，於分屬不同案件之數罪併罰有應更定執行刑者，本於同
    為定刑裁定應為相同處理之原則，法院於裁定定應執行之刑
    時，自仍應有不利益變更禁止原則法理之考量，亦即另定之
    執行刑，其裁量所定之刑期，不得較重於前定之執行刑加計
    後裁判宣告之刑之總和，否則即與法律秩序理念及法律目的
    之內部界限有違（最高法院103年度第14次刑事庭決議及最
    高法院93年度台非字第192號判決意旨參照）。
三、經查，本件受刑人因違反毒品危害防制條例等數罪，先後經
    判決確定如附表所示之刑，且各該罪均係在附表編號1所示
    之罪判決確定前所犯，並以本院為其犯罪事實最後判決法院
    ，是檢察官聲請定應執行刑，本院審核認其聲請為正當，再
    者，受刑人所犯附表編號1至2所示之罪，前經本院花蓮分院
    108年度上訴字第121號判決定應執行刑有期徒刑4年6月確定
    ，而附表編號4至6所示之罪，前經臺灣新北地方法院110年
    度訴字第665號判決定應執行刑有期徒刑5年10月確定，有本
    院被告前案紀錄表附卷可稽，則參照前揭說明，本院就附表
    所示各罪再定應執行刑時，自應受上開判決所定應執行刑總
    和，加計其他判決宣告刑之內部界限所拘束。　　
四、綜上，依前揭法條規定，並參酌上開各罪之犯罪時間間隔、
    行為態樣、罪質、宣告刑總和上限、各刑中最長期及行為次
    數等一切情狀，另參酌受刑人以「陳述意見狀」表示無意見
    等情（見本院卷第97頁），經整體評價受刑人應受矯治之程
    度，兼衡責罰相當與刑罰經濟之原則，在不逾越內部性界限
    及外部性界限之範圍內，合併定其應執行刑如主文所示。
據上論斷，應依刑事訴訟法第477條第1項，刑法第50條第1項前
段、第53條、第51條第5款，裁定如主文。
中　　華　　民　　國　　111 　年　　9 　　月　　29　　日
　　　　　　      刑事第七庭  審判長法　官  孫惠琳
　　　　　　　　　　　　　　　　　  法　官  張育彰
　　　　　　　　　　　　　　　　　  法　官  商啟泰
以上正本證明與原本無異。
如不服本裁定，應於收受送達後5日內向本院提出抗告狀。
                                    書記官  潘文賢
中　　華　　民　　國　　111 　年　　9 　　月　　29　　日
附表：受刑人陳彥學定應執行刑案件一覽表　　
編　　　　　號  1 2 3 罪　　　　　名  毒品危害防制條例 毒品危害防制條例 偽造文書 宣　　告　　刑  有期徒刑4年 有期徒刑3年8月 有期徒刑8月 犯　罪　日　期  106/06/25 106/06/28 107/04/27- 107/04/28（聲請書附表應予更正） 偵查(自訴)機關 年　度　案　號  花蓮地檢107偵 688號等 花蓮地檢107偵 688號等 新北地檢108偵 27290號 最　後 事實審 法院 花蓮高分院 花蓮高分院 臺灣高院  案號 108年度上訴字第 121號 108年度上訴字第 121號 110年度上易字第 244號  判決日期 109/01/31 109/01/31 111/04/27（聲請書附表應予更正） 確　定 判　決 法院 花蓮高分院 花蓮高分院 最高法院  案號 108年度上訴字第 121號 108年度上訴字第 121號 111年度台上字第 3438號  判決確定日期 109/03/09 109/03/09 111/08/03 是否為得易科罰金之案件  否 否 否 備註  附表編號1至2所示之罪前經本院花蓮分院108年度上訴字第121號判決定應執行刑有期徒刑4年6月確定   

編　　　　　號  4 5 6 罪　　　　　名  毒品危害防制條例 毒品危害防制條例 毒品危害防制條例 宣　　告　　刑  有期徒刑4年6月 有期徒刑4年4月 有期徒刑4年4月 犯　罪　日　期  107/09/28 107/09/28- 107/09/30間某日  107/10/04 偵查(自訴)機關 年　度　案　號  新北地檢109偵 14708號 新北地檢109偵 14708號 新北地檢109偵 14708號 最　後 事實審 法院 臺灣高院 臺灣高院 臺灣高院  案號 110年度上訴字第 663號 110年度上訴字第 663號 110年度上訴字第 663號  判決日期 111/05/19 111/05/19 111/05/19 確　定 判　決 法院 臺灣高院 臺灣高院 臺灣高院  案號 110年度上訴字第 663號 110年度上訴字第 663號 110年度上訴字第 663號  判決確定日期 111/06/23 111/06/23 111/06/23 是否為得易科罰金之案件  否 否 否 備註  附表編號4至6所示之罪前經新北地院110年度訴字第665號判決定應執行刑有期徒刑5年10月確定